# 请教陈版，非同一控制下企业合并的问题

提问人：xiaoxi0410 时间：2017-02-18 11:19:07
A公司非同一控制下企业合并， 2016 年 11 月签订股权转让协议，A取得B公司51%的股权； 2016 年 12 月支付股权转让款；截至 2017 年2 月，尚未办妥工商变更；公司章程等均未变更。 那对于A公司来说， 2016 年资产负债表日，支付的投资款，应该作为什么科目列示？

回答人：chenyiwei
首先判断购买日是哪一天。如果购买日在 2016 年 12 月 31 日或之前，则列作长期股权投资；如果购买日在 2017 年 1 月 1 日或之后，则列作“其他非流动资产——预付投资款”。

提问人：xiaoxi0410 时间：2017-03-07 15:28:31
陈版，如果作为其他非流动资产——预付投资款，本期现流是否在支付其他与投资活动有关的现金中列报？

回答人：chenyiwei
也可以用“投资支付的现金”。